【裁判字號】    97,訴,1497
【裁判日期】    971023
【裁判案由】    損害賠償
【裁判全文】
臺灣板橋地方法院民事判決              97年度訴字第1497號
原      告  野安實業有限公司
法定代理人  甲○○
訴訟代理人  胡昇寶律師
被      告  枋宏工程有限公司
法定代理人  丙○○
訴訟代理人  陳尚慶律師
複代理人    黃尹貞律師
複代理人    乙○○
上列當事人間請求損害賠償事件，經本院於民國97年10月2 日言
詞辯論終結，判決如下：
    主  文
原告之訴及假執行之聲請均駁回。
訴訟費用由原告負擔。
    事實及理由
一、原告主張：兩造於民國93年4 月29日簽訂工程合約書，約定
    由原告連工代料承攬立法院行政大樓之排水槽及落水管工程
    ，總價新臺幣（下同）80萬元。詎原告自日本進口系爭工程
    材料後，被告竟未通知原告進場施作，致材料進口後年餘仍
    放置於原告處，無法利用。嗣被告於民國96年8 月間向臺灣
    台中地方法院起訴請求原告返還定金8 萬元，原告方知被告
    因逾期施工，立法院已就系爭工程解除與被告間承攬關係，
    惟前開訴訟已經判決被告敗訴確定。故系爭工程已陷入給付
    不能狀態，爰依民法第226 條、第216 條規定提起本訴，請
    求被告賠償因其債務不履行，致原告所損害及所失利益，包
    含進口特殊規格材料成品16萬5,338 元及按合約價款扣除成
    本、工資、運費後，原告可預期之利益55萬7,752 元，合計
    72萬3,090 元等情。併為聲明：被告應給付原告72萬3,090
    元，及自起訴狀繕本送達翌日（97年7 月19日）起至清償日
    止，按年息5%計算之利息；原告願供擔保，請准宣告假執行
    。
二、被告抗辯：兩造確於93年4 月29日簽訂系爭工程合約，被告
    並依約交付8 萬元訂金支票。詎原告於收受定金後，遲不進
    場施工，致被告於94年間遭業主（立法院）追減工程（即將
    被告轉包予原告之系爭工程，追減後，轉包予他人施作。）
    。被告不得已於96年5 月4 日以存證信函通知原告，其所承
    包工程已遭業主追減，主張解除契約，請求返還定金。又原
    告就同一事實，前已提起訴訟，本於買賣契約關係請求，除
    經法院判決契約定性錯誤（應定性為承攬契約）駁回外，並
    經法院認定原告並未完成任何工作，故不得請求報酬。甚且
    ，於前案中，原告主張之損害額，與本件訴訟中主張之金額
    差異甚大，亦難認為真正。遑論，原告之請求權亦罹2 年消
    滅時效。本件應係原告債務不履行，由被告向原告求償，而
    非原告向被告求償等語。併為答辯聲明：原告之訴駁回；如
    受不利判決願供擔保，請免為假執行。
三、兩造不爭執之事項：
  (一)兩造於93年4 月29日簽訂工程合約書，約定由原告連工代料
    承攬被告立法院承包工程中有關「立法院行政大樓之排水槽
    及落水管工程」，總價80萬元等情，並有工程合約書1 份（
    原證1） 在卷可佐。前開契約為製作物供給契約，依民法第
    490 條第2 項規，應定性為承攬契約。
  (二)肇於系爭工程遲未施工，故被告於94年間遭業主（立法院）
    追減工程，另委請他人施作。故被告已無法再將同一工程交
    付予原告施作。
  (三)被告已依系爭工程，交付8萬元定金予原告。
四、按承攬人之損害賠償請求權或契約解除權，因其原因發生後
    ，一年間不行使而消滅，民法第514 條第2 項定有明文。查
    本件姑不論原告請求之債務不履行損害賠償是否有據，依原
    告主張「給付不可能」之事實，既早於94年間即發生，原告
    所主張購入材料之時點，復更早於93年間（詳原證2 報價單
    ），則原告縱有損害賠償請求權，亦已經於94年間發生，並
    按諸前開法律規定，因原因發生後1 年間不行使而消滅。遑
    論，依原告主張之事實，本件承攬契約為連工帶料，總報酬
    80萬元，扣除原告主張之材料費16萬5,338 元，至多僅餘63
    萬4,662 元。原告總獲利，本不可能高於前開金額。甚且原
    告於另案主張，材料費高達58萬6,857 元（詳本院96年度建
    字第111 號起訴狀與原證3） ，關於同一工程材料之採購，
    竟有如此大差異，亦難信為真正。
五、綜上，原告本於承攬契約關係，依民法第226 條、第216 條
    規定，請求被賠償損害，及遲延利息，均無理由，應予駁回
    。原告之訴既經駁回，其假執行之聲請已失所附麗，應併駁
    回。
結論：原告之訴為無理由，依民事訴訟法第78條，判決如主文。
中    華    民    國    97    年    10    月    23    日
                  民事第一庭    法  官  黃信滿
以上正本係照原本作成
如對本判決上訴，須於判決送達後20日內向本院提出上訴狀
中    華    民    國    97    年    10    月    23    日
                            書記官  林月蓉


司法院資訊處製作；財團法人民間司法改革基金會備份。
